臺灣新北地方法院板橋簡易庭裁定　　 110年度板秩聲字第30號

移送機關　　新北市政府警察局中和分局
受處分人　　康志任　


上列聲明異議人即受處分人因違反社會秩序維護法案件，對於新
北市政府警察局中和分局於民國110年10月23日所為之處分（新
北警中刑字第1104677362號）聲明異議，本院裁定如下：
    主      文
異議駁回。
    事實及理由
一、原處分意旨略以：聲明異議人即受處分人康志任（下稱異議
    人）於110年10月15日13時許，在新北市○○區○○街000號
    前，與陳根添因口角糾紛徒手互相鬥毆之行為，明顯違反社
    會秩序維護法第87條第2款規定，雙方各裁處新臺幣（下同
    ）3,000元。
二、聲明異議意旨略以：
（一）因為狗問題與對方言語不合，對方突然拉渠之登山杖，基
      於正當防衛欲取回登山杖，雙方拉扯造成兩人重心不穩摔
      倒在地，雙方的小擦傷均是地上小碎石造成，並無互相鬥
      毆之違序行為。
（二）當時手杖握弓T握，有效隔開彼此距離冷卻，並非持劍式
      有攻擊意圖，並無互相侵害而加以還擊，後適求請路過人
      代打110報案；且在警察局當下已和解，互不提告（詳如
      異議申訴書）。
三、按互相鬥毆者，處新臺幣18,000元以下罰鍰，社會秩序維護
    法第87條第2款定有明文。又因普通傷害案件，係屬告訴乃
    論之罪，如不願提出告訴，或雙方互毆未至傷害，致未能追
    究刑責者，即可援引社會秩序維護法第87條第2款之規定予
    以處罰（司法院81年3月18日(81)廳刑一字第281號函、臺灣
    高等法院暨所屬法院95年法律座談會刑事類提案第29號研討
    結果參照）。經查，異議人雖辯稱其手杖握弓T握，有效隔
    開彼此距離冷卻，並非持劍式有攻擊意圖，並無互相侵害而
    加以還擊云云，然異議人於上開時、地與陳根添互相鬥毆等
    情，業據陳根添於警詢時證稱：摔倒時對方使用登山杖對渠
    壓制，雙手手背和後腦有擦傷等語明確，又觀諸卷附監視器
    畫面，可見異議人與陳根添於監視器翻拍畫面時間110年10
    月15日下午12時56分至下午12時58分互相拉扯推擠，是以，
    異議人辯稱無互相侵害，顯與客觀事證相悖，洵不可採。異
    議人前開所為違反社會秩序維護法第87條第2款規定，堪以
    認定。從而，原處分機關依社會秩序維護法第87條第2款之
    規定，處異議人罰鍰3,000元，於法並無不合。異議人以前
    揭情詞聲明異議指摘原處分不當，請求撤銷原處分，為無理
    由，應予駁回。
四、依社會秩序維護法第57條第2項前段，裁定如主文。
中　　華　　民　　國　 110　　年　　11　　月　　24　　日
                  臺灣新北地方法院板橋簡易庭
                      法  官  呂安樂
以上正本係照原本作成。
本件不得抗告。
中　　華　　民　　國　 110　　年　　11　　月　　24　　日
　　　　　　　　　　　書記官　陳佩瑩